【裁判字號】    90,易,803
【裁判日期】    900503
【裁判案由】    毒品危害防制條例
【裁判全文】
臺灣高雄地方法院刑事判決                            九十年度易字第八三號
    公  訴  人  臺灣高雄地方法院檢察署檢察官
    被      告  甲○○
右列被告因毒品危害防制條例案件，經檢察官提起公訴（九十年度毒偵字第一八九號
），本院判決如左：
    主  文
甲○○施用第二級毒品，處有期徒刑肆月，如易科罰金，以參佰元折算壹日。
    事  實
一、甲○○於民國八十四年間因違反麻醉藥品管理條例案件，經本院判處有期徒刑三
    月確定，於八十四年十月十三日易科罰金執行完畢（不構成累犯），復於八十七
    年間因施用毒品案件，經本院於八十七年五月二十七日以八十七年度毒聲字第五
    二號裁定送觀察、勒戒後，認有繼續施用毒品傾向，經本院於八十七年六月十五
    日以八十七年毒聲字第五二號裁定強制戒治，再經本院於八十七年十一月二十四
    日裁定停止戒治，所餘戒治期間付保護管束，復經本院於八十八年三月一日撤銷
    停止戒治，嗣經台灣高雄地方法院檢察署檢察官於八十八年十二月十六日因強制
    戒治期滿，以八十八年度戒毒偵字第四三八號為不起訴處分確定後，五年內仍不
    知悔改，明知安非他命業經公告列為毒品防害防制條例第二條第二項第二款第二
    級毒品，不得非法持有、施用，仍基於施用第二級毒品安非他命之犯意，於八十
    九年十月二十八日下午二時許回溯二十四小時內之某時，在高雄縣市某地，施用
    第二級毒品安非他命一次。嗣於八十九年十月二十八日經高雄市政府警察局前鎮
    分局前鎮派出所警員實施盤檢勤務時，發覺可疑，經甲○○同意自願到場採驗尿
    液，於同日下午二時許在警局採取之尿液經檢驗結果，呈甲基安非他命陽性反應
    ，始悉上情。
二、案經高雄市政府警察局前鎮分局移送臺灣高雄地方法院檢察署檢察官偵查起訴。
    理  由
一、訊據被告甲○○矢口否認施用第二級毒品安非他命之犯行，辯稱：我自前案不起
    訴處分後，未再施用安非他命，但當時我有服用九官草藥治療肝、膽，可能因而
    致尿液呈甲基安非他命陽性反應云云。經查：
（一）被告於八十九年十月二十八日經高雄市政府警察局前鎮分局前鎮派出所警員實
      施盤檢勤務時，發覺可疑，被告同意自願到場採驗尿液，並於同日下午二時許
      在警局採取尿液經檢驗結果，呈甲基安非他命陽性反應等情，此有犯罪嫌疑人
      姓名對照表高雄市立凱旋醫院八十九年十一月二十四日尿液檢驗成績書一紙附
      卷足參。再按甲基安非他命經口服投與後，約百分之七十於二十四小時內自尿
      液中排出，其尿液內甲基安非他命成分之檢出，與其投與甲基安非他命方式、
      投與量、個人體質、採尿時間、檢測儀器之精密有關，通常採尿液是否呈陽性
      反應，應以投與後二十四小時所採為宜，此業經行政院衛生署藥物食品檢驗局
      以（八○）藥檢壹字第○四四九四二號函釋明確。而被告於八十九年十月二十
      八日下午二時許所採取之尿液，經高雄市立凱旋醫院採用免疫學分析法（標準
      閥值為300ng/ml）及ＴＯＸＩ─ＬＡＢ方法（標準閥值為500ng/ml）檢驗結果
      ，呈甲基安非他命陽性反應，則被告於八十九年十月二十八日下午二時許回溯
      二十四小時內之某時，施用第二級毒品安非他命之犯行，應可認定。至被告辯
      稱其可能服用「九官草」致尿液呈甲基安非他命陽性反應一節，然被告非但不
      能證明其確有服用「九官草」之事實，亦無證據證明服用「九官草」會導致尿
      液呈甲基安非他命陽性反應，被告此部分之辯解，當係事後卸責之詞，不足採
      信。
（二）被告曾於八十七年間因施用毒品案件，經本院於八十七年五月二十七日以八十
      七年度毒聲字第五二號裁定送觀察、勒戒後，認有繼續施用毒品傾向，經本院
      於八十八年六月十五日以八十七年毒聲字第五二號裁定強制戒治，再經本院於
      八十七年十一月二十四日裁定停止戒治，所餘戒治期間付保護管束，復經本院
      於八十八年三月一日撤銷停止戒治，經台灣高雄地方法院檢察署檢察官於八十
      八年十二月十六日因強治戒治期滿，以八十八年度戒毒偵字第四三八號為不起
      訴處分確定，被告所犯本案施用第二級毒品犯行，經本院以九十年度毒聲字第
      八一０號裁定施以強制戒治等情，此有台灣高雄地方法院檢察署刑案資料查註
      紀錄表及被告院內索引卡紀錄、本院八十七年度毒聲字第五二號、八十七年度
      毒聲字第三九二八號、九十年度毒聲字第八一０號裁定各一份附卷可證，足證
      被告於強制戒治期滿經不起訴處分後，五年內再犯第十條第二項之罪。本案事
      證明確，被告犯行，已堪認定。
二、核被告甲○○所為，係犯毒品危害防制條例第十條第二項施用第二級毒品罪。公
    訴人起訴事實雖認被告於八十九年十月二十八日十四時許回溯四十八小時內之某
    時施用安非他命一次，核與本院認定被告於八十九年十月二十八日十四時許回溯
    二十四小時內之某時施用安非他命一次之犯行，雖有不同，然公訴人起訴之犯罪
    事實，與本院認定之犯罪事實，為同一個施用安非他命之犯罪事實，僅本院就公
    訴人起訴之犯罪時間予以更正，附此敘明。被告施用第二級毒品安非他命而持有
    之低度行為為施用之高度行為所吸收，不另論持有毒品罪。爰審酌被告前因施用
    毒品犯行，前經公訴人為不起訴處分，自應念及國家刑事政策對於施用毒品犯罪
    者，施以觀察、勒戒、強治戒治處分，期使斷癮，不致再犯，被告竟再犯本件施
    用毒品罪，非但自戕其個人身心健康，尤有甚者，國人因施用毒品而長期蠶食耗
    損國力，有害國族健康，被告於犯後仍砌詞否認犯行，並無悔意等一切情狀，爰
    量處如主文所示之刑，並諭知易科罰金之折算標準。又修正前刑法第四十一條易
    科罰金之折算標準，業經總統於九十年一月十日公布為現行刑法第四十一條第一
    項，並於同年月十二日生效，依刑法第二條第一項前段從新從輕原則，應依修正
    後刑法第四十一條第一項前段之規定對於被告最為有利。
三、據上論斷，應依刑事訴訟法第二百九十九條第一項前段、毒品危害防制條例第十
    條第一項、刑法第二條第一前段、第十一條前段、第四十一條第一項前段，罰金
    罰鍰提高標準條例第二條，判決如主文。
本件經檢察官呂幸玲到庭執行職務。
中      華      民      國      九十      年     五        月    三     日
                                  臺灣高雄地方法院刑事第四庭
                                      法    官  張  桂  美
右正本證明與原本無異。
如不服本判決，應於判決送達後十日內，向本院提出上訴狀。
                                      書 記 官  吳  金  霞
中      華      民      國      九十      年     五        月    四     日


司法院資訊處製作；財團法人民間司法改革基金會備份。
